ALEJANDRO ACHICANOY

DESARROLLADOR FRONT-END



3224407737



alejoachicanoy95@gmail.com



Pitalito - Huila

Sobre mi

Desarrollador web con un año de experiencia, combinando habilidades en ventas y administración para una comprensión integral de las necesidades del usuario. Destacado en el manejo de diversos lenguajes de programación y tecnologías, me enfoco en crear soluciones web intuitivas y efectivas. Mi dedicación y constante aprendizaje me permiten mantenerme al día con las tendencias tecnológicas, aportando valor y novedad en cada proyecto.

Experiencia

Blueshop | ene 2023 - dic 2023

Desarrollador web

En este puesto me encargue de la creación y estructuración del frontend de una pagina de pre-muestra y de un marketplace, desarrollando código nativo con diferentes tecnologías de programación

Musical Cedar S.A.S | ene 2022 - dic 2022

Auxiliar administrativo

En este puesto me encargue de un punto de venta de instrumentos musicales, manejando, inventario, sistemas de facturación, controles de apertura y cierre de caja, pedidos, surtidos de bodega, pagos a terceros, y manejo de personal

Invermusic GE SAS | jun 2020 - ago 2021

Asesor comercial

Mis actividades se enfocaban en servicio al cliente, generación de ventas para cumplimiento de metas, manejo de caja como cierre y control de efectivo, manejo de bodega e inventario de tienda.

Educación

2022 - 2023 FreeCodeCamp

Desarrollo web

Idiomas

Tecnologias

Programas

Katerin Vargas

Referencia

Italiano English



- HTML, CSS
- Javascript, typescript
- Node
- SQL, NoSQL
- React
- Git
- Redux

Microsoft office

- Adobe illustrator
- Adobe photoshop
- Code visual studio
- Canva

Contadora pública

Telefono

3226358083